【裁判字號】    99,聲再,291
【裁判日期】    990910
【裁判案由】    違反槍砲彈藥刀械管制條例
【裁判全文】
臺灣高等法院刑事裁定                 99年度聲再字第291號
再審聲請人
即受判決人  甲○○
上列聲請人因違反槍砲彈藥刀械管制條例案件，對於本院97年度
上訴字第2996號，中華民國97年8月5日第二審確定判決（第一審
案號：臺灣桃園地方法院96年度訴字第1785號，起訴案號：臺灣
桃園地方法院檢察署96年度偵字第13986 號），聲請再審，本院
裁定如下：
    主  文
再審之聲請駁回。
    理  由
一、本件聲請意旨略以：原確定判決認聲請人即被告甲○○應成
    立持有可發射子彈具有殺傷力之改造手槍罪，然被告係在不
    知情之情況下受主管張良旭之授命而持有，並非陳俊發，有
    新證據即光碟乙片以茲證明被告清白，爰依規定提聲請再審
    云云。
二、按刑事訴訟法第420條第1項第6 款所謂「發見確實之新證據
    」，係指該證據於事實審法院判決前已經存在，為法院、當
    事人所不知，不及調查斟酌，至其後始行發見，且就證據本
    身形式上觀察，固不以絕對不須經過調查程序為條件，但必
    須顯然可認為足以動搖原有罪確定判決，而為受判決人無罪
    、免訴、免刑或輕於原判決所認罪名之判決者為限。故受理
    聲請再審之最後事實審法院，應就聲請再審理由之所謂「新
    證據」，是否具備事實審判決前已經存在，為法院、當事人
    所不知，事後方行發見之「嶄新性」及顯然可認足以動搖原
    有罪確定判決，應為無罪、免訴、免刑或輕於原判決罪名之
    「顯然性」二要件，加以審查，為判斷應否准予開始再審之
    準據（最高法院93年度台抗字第98號裁定意旨足資參照）。
三、本件再審聲請人即被告甲○○對於本院97年度上訴字第2996
    號原確定判決聲請再審，被告主張系爭改造槍枝為受主管張
    良旭之命令持有，並非受朋友陳俊發之託而持有云云，並提
    出通話錄音光碟乙片為佐，然依卷附資料所示被告與陳淑芬
    、張良旭之通話錄音係於99年2月底3月初之通話內容，有本
    院公務電話查詢紀錄表在卷可稽（見本院卷第35頁）。又本
    案業經最高法院99年6 月10日確定判決在案，亦有前開判決
    書可憑（見本院卷第8 頁），是被告與陳淑芬及張良旭之通
    話錄音係原確定判決前即存在。然由通話譯文內容觀之（見
    本院卷第25至33頁），被告既為通話之一方，則上開通話錄
    音內容顯無可能為被告所不知，不及調查斟酌，或審判時未
    經發現，至其後始行發現之證據，故本件不符上揭刑事訴訟
    法第420條第1項第6 款所謂「發現確實之新證據」之「嶄新
    性」要件。且就該證據本身形式觀察，並非不須經過調查程
    序即顯然可認為足以動搖原有罪確定判決，而為受判決人無
    罪、免訴或輕於原判決所認罪名之判決之證據，亦不具有得
    對受判決人為更有利判決之「確實性」要件，自不能據為聲
    請再審之原因，此外被告復未具體提出其他足認受有罪判決
    之人，應受輕於原判決所認罪名判決之「新證據」，難認符
    合刑事訴訟法第420條第1項第6 款所規定之再審理由。是聲
    請人聲請本件再審，為無理由，應予駁回。
據上論斷，應依刑事訴訟法第434條第1項，裁定如主文。
中    華    民    國    99    年    9     月    10    日
                  刑事第二十一庭審判長法  官  蔡聰明
                                      法  官  許永煌
                                      法  官  趙文
以上正本證明與原本無異。
如不服本裁定，應於收受送達後五日內向本院提出抗告狀。
                                      書記官  葉金發
中    華    民    國    99    年    9     月    12    日

司法院資訊處製作；財團法人民間司法改革基金會備份。
